臺灣臺中地方法院民事判決　94年度訴字第2349號
原　　　告　乙○○
被　　　告　甲○○
　　　　　　　　　　　　五
上列當事人間損害賠償事件，經本院交通法庭、台中簡易庭移送
前來（94年度交附民字第141號），本院於中華民國94年11月14
日言詞辯論終結，本院判決如下：
    主    文
被告應給付原告新台幣捌拾參萬壹仟貳佰捌拾元，及自民國九十
四年七月一日起至清償日止，按週年利率百分之五計算之利息。
原告其餘之訴駁回。
訴訟費用由被告負擔二分之一；餘由原告負擔。
本判決原告勝訴部分，於原告以新台幣貳拾捌萬元為被告供擔保
後，得假執行。
原告其餘假執行之聲請駁回。
    事實及理由
一、被告經合法通知，未於言詞辯論期日到場，核無民事訴訟法
    第386條所列各款情形，爰依原告之聲請，由其一造辯論而
    為判決。
二、本件原告起訴主張：被告係營業小客車之司機，為從事駕駛
    業務之人，於民國（下同）93年5月8日20時40分許，駕駛車
    牌號碼９Ｐ—０１５號小客車，行經中港路與漢口路口附近
    ，欲超越右前方同方向由原告所騎乘車牌號碼ＫＺＢ—３８
    ２號機車時，應注意而疏於注意，未保持安全間隔，而依當
    時情形，又無不能注意之情事，貿然超越原告機車，被告之
    自小客車遂擦撞原告之機車，致原告人車倒地，並受有左側
    骨盆恥骨骨折、胸壁挫傷合併左側第四肋骨骨折、口腔撕裂
    傷、左肩挫傷等傷害，依民法第184條第1項前段、及第191
    條之2之規定，原告自應對被告負損害賠償之責任；又依民
    法第193條第1項、第195條第1項之規定，原告請求被告給付
    賠償金額如下：
  (一)醫藥費用：原告因受傷所支出之醫藥費用新台幣（下同）61
    ,680 元。
  (二)看護費用：原告受傷期間93年5月9日起至同年8月10日止，
    受訴外人楊黃貴美之特別看護，支出看護費用204,600元。
  (三)工作損失：原告原擔任看護每日工資為1,000元，自受傷日
    起至今共計400日均無法工作，受有工資損失400,000元。
  (四)精神慰撫金：原告髖股部位挫傷合併左骨盆骨折，上肢挫傷
    ，胸壁挫傷，治療費時，迄今仍無法工作，精神損失至巨，
    請求精神慰撫金500,000元。並聲明：
  (一)被告應給付原告新台幣1,166,280元，及自本訴狀送達之翌
    日起至清償日止，按年息5%計算之利息。
  (二)願供擔保，請准為假執行之宣告。
三、被告未於言詞辯論期日到場，亦未提出書狀，作何聲明或陳
    述。
四、原告起訴主張：被告係營業小客車之司機，為從事駕駛業務
    之人，於93年5月8日20時40分許，駕駛車牌號碼９Ｐ—０１
    ５號小客車，沿台中市○○區○○路2段慢車道由東往西方
    向行駛，行經中港路與漢口路口附近，欲超越右前方同方向
    由原告所騎乘車牌號碼ＫＺＢ—３８２號機車時，應注意汽
    車行駛時之車前狀況並隨時採取必要之安全措施，且汽車超
    車時應顯示左方向燈並於前車左側保持半公尺以上之間隔超
    過，而依當時情形，又無不能注意之情事，竟貿然超越原告
    機車，被告之自小客車遂擦撞原告之機車，致原告人車倒地
    ，並受有左側骨盆恥骨骨折、胸壁挫傷合併左側第四肋骨骨
    折、口腔撕裂傷、左肩挫傷等事實，業經本院依職權調取本
    院94年度交易字第85號業務過失傷害之刑事卷證核閱屬實，
    而被告亦未提出書狀或到場爭執，且被告因前開過失傷害人
    之行為，業經本院刑事庭判處有期徒刑4月確定，有該刑事
    判決附卷可稽，則原告主張其因被告之過失行為受有前開傷
    害，自堪信為真實。
五、又按因故意或過失，不法侵害他人之權利者，負損害賠償責
    任。不法侵害他人之身體或健康者，對於被害人因此喪失或
    減少勞動能力或增加生活上之需要時，應負損害賠償責任。
    不法侵害他人之身體、健康、名譽或自由者，被害人雖非財
    產上損害，亦得請求賠償相當之金額；民法第184條第1項前
    段、第193條第1項、第195條第1項前段分別定有明文。查原
    告身體受傷既係因被告之過失行為所致，則原告依上開規定
    請求被告負侵權行為之損害賠償責任，即非無據。茲就原告
    請求賠償之項目及金額，分述如后：
  (一)醫療費用：原告主張自費支出61,680元，此有醫療費用收據
    影本附卷可稽，核屬醫療上所必需，且被告亦未到場爭執，
    視同自認，則原告請求其因受傷所實際支出之醫療費用
    61,680元，自屬有據。
  (二)看護費用：查原告因受前開傷害而自93年5月9日至93年5月
    19日住院，並須休養3個月，有診斷證明書附卷足稽。原告
    主張自93年5月9日至93年8月10日之間生活起居需旁人照顧
    ，支出看護費用204,600元，業提出證明書為證，則原告請
    求看護費用之損害204,600元，亦屬有據。
  (三)工作薪資損失：此部分核其性質為所失利益，依民法第二百
    十六條之規定，自可請求。查原告本為受僱於錦河醫院擔任
    看護照顧工作，每日薪資1,000元，此有證明書可憑，原告
    雖自車禍迄今仍處於無業狀態，惟依原告所受之上開傷害以
    觀，其請求1年期間無法工作之損失，尚屬適當，逾此期間
    ，原告縱未完全恢復，亦非完全無法從事任何工作。則原告
    依其於錦河醫院之薪資計算12個月即365天之損害，共計365
    ,000 元，應屬有據，逾此部分之請求，即屬無據，不應准
    許。
  (四)精神慰撫金部分：慰撫金數額之酌定應斟酌加害行為、加害
    人之身分、地位、家庭經濟或能力，請求人所受痛苦之程度
    等一切情狀（最高法院四十八年度台上字第一九八二號判決
    要旨參照）。原告受有上開傷害，自非於短期內即可完全復
    原。查被告為高中畢業，從事計程車駕駛，原告為高中畢業
    ，本件車禍事故發生時從事看護工作，每月薪資約3萬元，
    兩造名下均無財產，業據原告自承在卷，並有財產歸戶資料
    及刑事卷宗資料可證。是本院審酌兩造前開學歷、社會身分
    、地位與工作收入、經濟財產狀況及原告上開傷害所受痛苦
    程度、被告過失之程度等一切情狀，認原告請求被告賠償精
    神慰撫金以200,000元為適當，逾此部分之請求，尚嫌過高
    ，難謂正當。
  (五)綜右所述，原告得請求被告賠償之金額如下：(1)醫藥費61,
    680元；(2)看護費204,600元；(3)工作薪資損失365,000元(4)
    精神慰撫金200,000元，合計為831,280元，於此範圍內之請
    求為有理由，應予准許；逾此部分之請求，即非有理由，要
    難准許。
六、綜上所述，原告依侵權行為之法律關係，請求被告給付831,
    280元及自94年7月1日起至清償日止按週年利率5% 計算利息
    部分，洵屬正當，應予准許。逾上開應准許部分之請求，即
    非正當，要難准許，應予駁回。又原告陳明願供擔保，聲請
    宣告假執行，經核原告勝訴部分，合於法律規定，爰酌定相
    當之擔保金額宣告之；原告其餘假執行之聲請，因訴之駁回
    而失所依據，不予准許。
七、結論：本件原告之訴為一部有理由，一部無理由，並依民事
    訴訟法第385條第1項前段、第79條、第390條第2項，判決如
    主文。
中　　華　　民　　國　　94　　年　　11　　月　　30　　日
                  民事第一庭法官
右正本係照原本作成。
如對本判決上訴，須於判決送達後20日內向本院提出上訴狀。
中　　華　　民　　國　　94　　年　　11　　月　　15　　日
                                書記官　黃鴻鑑
